

# MCF202 Análisis estadísticos
## Actividad 1: Manipulación de datos en R

_Dr. Marco Aurelio González Tagle_ 

05/08/2014

-------------------


## Actividades a realizar

Los datos climaticos de la regió boscosa  de Cumbres en Nuevo León fueron obtenidas para el día 18/05/2014 desde las 17:00hrs en intervalos de 10 min. hasta el día 19/05/2014 hasta las 13:30 horas. 

Los datos provienen del [Sistema Meteorológico Nacional](http://smn.cna.gob.mx/emas/), los datos de la estación provienen del siguintes link: [Estación Cumbres de MTY I](http://smn.cna.gob.mx/emas/txt/NL10_10M.TXT). La base de datos se encuentra disponible en el blog [Blog mgtagle/base de datos](http://wp.me/p145K0-7s)

1. Importar las bases de datos de clima **Cumbres.csv** a R
```{r importar}
setwd("/Volumes/TOSHIBA/Rstudio/Principios_estadistica/Data")
cumbres <-read.csv("Cumbres.csv")
```

Los nombres de las variables son los siguientes: `r names(cumbres)` y su significado se encuentra abajo

```
Las variables que se van a manejar son: 
TEMPCOMB: Temperatura combustibles forestales
HUMCOMB: Humedad de los combustibles forestales
TEMP: Temperatura
HR: Humedad relativa
```

### Conteste las siguientes preguntas:

1. Determinar la media aritmética para cada una de las variables medidas::
  * Cual es la media de la variable **TEMPCOMB**: `r mean(cumbres$TEMPCOMB)`
  * Cual es la media de la variable **HUMCOMB**: `r mean(ocampo$TEMPCOMB)`
  * Cual es la media de la variable **TEMP**: `r mean(cumbres$TEMP)`
  * Cual es la media de la variable **HR**: `r mean(cumbres$HR)`


### Conteste las siguientes preguntas:

```{r ttestHUMCOMB}
t.test(cumbres$HUMCOMB, ocampo$HUMCOMB, var.equal=TRUE)
prueba.humcomb <- t.test(cumbres$HUMCOMB, ocampo$HUMCOMB, var.equal=TRUE)
```


1. Establezca la Hipotesis nula: ________________________________________________________________________
2. Aplique la purba de t correspondiente y conteste lo siguiente:
  * Cual es la media de la variable **HUMCOMB** en Cumbres: `r mean(cumbres$HUMCOMB)`
  * Cual es la media de la variable **HUMCOMB** en Ocampo: `r mean(ocampo$HUMCOMB)`
  * Cuantos grados de libertad tiene el estudio: `r prueba.humcomb$parameter`
  * Cual es el valor de P-value de la variable *HUMCOMB*: `r prueba.humcomb$p.value`
  * Cual hipótesis se acepta: ________________________________________________________________________



### Variable TEMP (Temperatura)

Conteste las siguientes preguntas:

```{r ttestTEMP}
t.test(cumbres$TEMP, ocampo$TEMP, var.equal=TRUE)
prueba.temp <- t.test(cumbres$TEMP, ocampo$TEMP, var.equal=TRUE)
```


1. Establezca la Hipotesis nula: ________________________________________________________________________
2. Aplique la purba de t correspondiente y conteste lo siguiente:
  * Cual es la media de la variable **TEMP** en Cumbres: `r mean(cumbres$TEMP)`
  * Cual es la media de la variable **TEMP** en Ocampo: `r mean(ocampo$TEMP)`
  * Cuantos grados de libertad tiene el estudio: `r prueba.temp$parameter`
  * Cual es el valor de P-value de la variable *TEMP*: `r prueba.temp$p.value`
  * Cual hipótesis se acepta: ________________________________________________________________________

### Variable HR (Humedad Relativa)

Conteste las siguientes preguntas:

```{r ttestHR}
t.test(cumbres$HR, ocampo$HR, var.equal=TRUE)
prueba.HR <- t.test(cumbres$HR, ocampo$HR, var.equal=TRUE)
```


1. Establezca la Hipotesis nula: ________________________________________________________________________
2. Aplique la purba de t correspondiente y conteste lo siguiente:
  * Cual es la media de la variable **HR** en Cumbres: `r mean(cumbres$HR)`
  * Cual es la media de la variable **HR** en Ocampo: `r mean(ocampo$HR)`
  * Cuantos grados de libertad tiene el estudio: `r prueba.HR$parameter`
  * Cual es el valor de P-value de la variable *HR*: `r prueba.HR$p.value`
  * Cual hipótesis se acepta: ________________________________________________________________________

## Entrega a Evernote 
Para registrar su Practica 5 exitosamente en **evernote** favor de seguir las siguientes instrucciones:
En el Asunto del email se debe incluir su nombre, número de matrícula seguido de las siguient indicacion: @Practica5 

**Ejemplo: Marco A. González Tagle Matricula 1213458 @Practica5**
